# 处置其他权益工具投资是否影响所得税

提问人：liuzixiao 时间：2023-10-26 20:11:15
本期处置其他权益工具投资，成本 50 万元，处置价款 150 万元，盈利 100 万元，请问陈版主，盈利的 100 万元在缴纳所得税的时候，分录应该是如何做账
思路 1
借：所得税费用-当期 25
贷：应交税费-所得税 25
思路 2
借：未分配利润 25
贷：应交税费-所得税 25
理由：参考《企业会计准则第 18 号——所得税》规定：
“第二十一条　企业当期所得税和递延所得税应当作为所得税费用或收益计入当期损益，但不包括下列情况产生的所得税：
（一） 企业合并。
（二） 直接在所有者权益中确认的交易或者事项。
第二十二条　与直接计入所有者权益的交易或者事项相关的当期所得税和递延所得税，应当计入所有者权益。”
请陈版主帮忙看看，是否应该计入权益，具体分录对不对，谢谢。

回答人：chenyiwei
处置其他权益工具投资的差额不影响损益，相应地，与之相关的所得税费用也不影响损益。
相关会计处理分录如下：
1 、将原先确认的递延所得税负债转回其他综合收益：借：递延所得税负债，贷：其他综合收益2 、处置其他权益工具投资：借：银行存款等，贷：其他权益工具投资（成本、公允价值变动），贷：其他综合收益
3 、确认本期因处置其他权益工具投资而需缴纳的所得税：借：其他综合收益，贷：应交税费
4 、将剩余的其他综合收益转入留存收益：借：其他综合收益，贷：未分配利润